# 城投下面的企业建设完公租房的账务处理

提问人：qiaosanming 时间：2019-11-09 06:30:18
城投公司下面的一家房地产企业，由政府出地出钱，他们代建廉租房或者公租房，建成之后政府出文，把房产划到他们公司名下，廉租房的租金过一下他们手然后上交财政，这样的话我有个疑问？这块固定资产并没有给他们带来任何收益，是否要提折旧？还有就是转到固定资产是否合适？

回答人：chenyiwei
关键是要进一步了解清楚其业务模式，特别是成本如何回收及如何产生收益。如果租金完全是 “过手”，则廉租房或公租房本身不能确认为本企业的资产。如果建造成本由政府补偿，则可按建造合同模式进行会计处理。